臺灣臺北地方法院刑事判決　　　　　　 93年度易緝字第158號
公　訴　人　台灣台北地方法院檢察署檢察官
被　　　告　乙○○
上列被告因偽造文書等案件，經檢察官提起公訴（87年度偵字第
15634號），被告於本院準備程序中就被訴事實為有罪之陳述，
經本院合議庭裁定改由受命法官獨任以簡式審判程序審理，判決
如下：
    主  文
乙○○行使偽造私文書，足以生損害於公眾及他人，處有期徒刑
參月，如易科罰金，以參佰元折算壹日。
如附表所示偽造之「甲○○」署押均沒收之。
    事  實
一、緣乙○○曾於民國83年間因妨害秩序罪，經法院判處有期徒
    刑7月確定，因未到案執行，經高雄地方法院檢察署發佈通
    緝在案。嗣於87年7月28日17時15分許，乙○○因在台北市
    萬華區○○街26巷9號2樓公眾得出入之小鳳茶坊內與何弘雄
    、曾金鳳、謝孟藤以麻將牌賭博財物，而為台北市政府警察
    局萬華分局桂林路派出所員警當場查獲（乙○○涉犯賭博罪
    部分由本院另行審結，其餘三人涉犯賭博罪部分業經本院判
    決確定）。詎乙○○為掩飾其真實之身分，於該分局桂林派
    出所應訊時，竟冒用「甲○○」名義應訊，並基於偽造署押
    、偽造私文書並持以行使之犯意，在如附表編號1至編號4之
    台北市政府警察局萬華分局解送人犯報告書、該分局實地檢
    查（查訪）紀錄表、偵訊（調查）筆錄、甲○○口卡影本上
    接續偽造「甲○○」之簽名及指印多枚，復在如附表編號5
    之逮捕通知書上接續偽造甲○○之簽名及指印數枚，將表示
    收受該通知用意之私文書交回員警收執而行使之，均足以生
    損害於甲○○及刑事偵查機關對偵辦犯罪之正確性。嗣經檢
    察官傳訊甲○○到案及將檔存之指紋卡送比對鑑定後，始查
    悉上情。
二、案經台灣台北地方法院檢察署檢察官自動檢舉偵查起訴，乙
    ○○於準備程序中就被訴事實為有罪之陳述，經本院合議庭
    裁定改以簡式審判程序審理。
　  理    由
一、上開事實，業據被告乙○○於本院審理時坦承不諱，並有內
    政部警政署刑事警察局指紋鑑定書在卷可稽，及台灣台北地
    方法院檢察署87年度偵字第15634 號偵查卷內所附台北市政
    府警察局萬華分局解送人犯報告書、該分局實地檢查（查訪
    ）紀錄表、偵訊（調查）筆錄、甲○○口卡影本及逮捕通知
    書等可證，事證明確，被告之犯行堪以認定。
二、按於逮捕通知書上偽造他人簽名或指印，持交警員而行使，
    係表示已受該通知之意思，乃屬私文書之一種，被告在該通
    知書上偽造甲○○之署押，並交付員警而行使，及於應訊時
    ，在前揭其餘文件上偽造甲○○之署押，均足以生損害於甲
    ○○及偵查機關對犯罪偵查之正確性。核被告所為，係犯刑
    法第216條、第210條之行使偽私造文書罪。被告冒名應訊而
    先後在附表所示之文件上偽造署押及行使偽造私文書之行為
    ，其先後各舉動，在時間及空間上均具有密切之關連性，且
    係侵害同一法益，無非係欲達同一逃避通緝及刑責目的之接
    續動作，在主觀上顯係基於一貫之犯意，核屬接續犯之性質
    ，分別均僅為一行為而成立一罪。被告偽造署押之犯行，為
    偽造私文書之階段行為，應為偽造行為所吸收，被告偽造私
    文書後進而行使，偽造之低度行為，為行使之高度行為所吸
    收，均不另論罪。檢察官雖僅就被告於附表編號3所示偵訊
    （調查）筆錄上偽造署押之犯行起訴，惟因其餘部分之犯行
    與已起訴之部分有前述實質上一罪之關係，自為起訴效力所
    及，本院應併予審理。爰審酌被告為逃避犯罪偵查，竟冒用
    他人名義應訊，對於他人及刑事偵查機關偵辦犯罪之正確性
    所生危害非輕，惟被告於犯罪後坦承犯行，表示悔意，暨被
    告犯罪之動機、目的、手段、生活狀況、品行、智識程度等
    一切情狀，量處如主文所示之刑。又被告行為後，刑法第41
    條業已修正為：「犯最重本刑為5年以下有期徒刑以下之刑
    之罪，而受6個月以下有期徒刑或拘役之宣告，因身體、教
    育、職業、家庭之關係或其他正當事由，執行顯有困難者，
    得以1元以上3元以下折算1日，易科罰金。但確因不執行所
    宣告之刑，難收矯正之效，或難以維持法秩序者，不在此限
    。」「併合處罰之數罪，均有前項情形，其應執行之刑逾6
    月者，亦同」，並於90年1月10日修正施行，同月12日生效
    ，是被告為本次行使偽造私文書犯行後法律已有變更，以修
    正後之刑法第41條第1項對被告較為有利，依刑法第2條第1
    項前段之規定，應適用有利被告之修正後刑法第41條第1項
    前段之規定，併諭知易科罰金之折算標準。如附表所示偽造
    之「甲○○」之簽名及指印，均應依刑法第219條之規定，
    宣告沒收之。
據上論斷，依刑事訴訟法第273之1條第1項、299條第1項前段，
刑法第2條第1項前段、216條、第210條、修正後第41條第1項前
段、第219條，罰金罰鍰提高標準條例第2條，判決如主文。
本案經檢察官李傳侯到庭執行職務。
中　　華　　民　　國　　94　　年　　2 　　月　　14　　日
                        刑事第五庭  法  官  李宜娟
以上正本證明與原本無異。
如不服本判決，應於判決送達後10日內，向本院提出上訴狀。
    　　　　　　　　　　　　　　　　書記官　游秀珠
中　　華　　民　　國　　94　　年　　2 　　月　　21　　日
附表：
┌──┬────────────┬─────────┬────────┐
│編號│       文         書    │所偽造之簽名、指印│87年度偵字第1563│
│    │                        │                  │4號偵查卷宗頁數 │
├──┼────────────┼─────────┼────────┤
│ 1  │臺北市政府警察局萬華分局│「甲○○」簽名1枚 │同上卷第3頁     │
│    │解送人犯報告書          │、指印1枚。       │                │
├──┼────────────┼─────────┼────────┤
│ 2  │臺北市政府警察局萬華分局│「甲○○」簽名5枚 │同上卷第6頁     │
│    │實地檢查（查訪）紀錄表  │、指印5枚         │                │
├──┼────────────┼─────────┼────────┤
│ 3  │87年7月28日偵訊（調查） │「甲○○」簽名1枚 │同上卷第15、16頁│
│    │筆錄                    │、指印5枚         │                │
├──┼────────────┼─────────┼────────┤
│ 4  │甲○○口卡片影本二張    │「甲○○」簽名2枚 │同上卷第17、18頁│
│    │                        │、指印2枚         │                │
├──┼────────────┼─────────┼────────┤
│ 5  │臺北市政府警察局萬華分局│「甲○○」簽名2枚 │同上卷第26、27頁│
│    │逮捕通知書二份          │、指印2枚。       │                │
├──┴────────────┼─────────┴────────┤
│合                          計│偽造署押26枚（簽名11枚、指印15枚）　│
└───────────────┴──────────────────┘
附錄本案論罪科刑法條：
中華民國刑法第210條 (偽造變造私文書罪)
偽造、變造私文書，足以生損害於公眾或他人者，處5年以下有
期徒刑。
中華民國刑法第216條 (行使偽造變造或登載不實之文書罪)
行使第210條至第215條之文書者，依偽造、變造文書或登載不實
事項或使登載不實事項之規定處斷。
